Config:
  hfst:
    Gen: ../../../src/generator-gt-desc.hfst
    Morph: ../../../src/analyser-gt-desc.hfst
  xerox:
    Gen: ../../../src/generator-gt-desc.xfst
    Morph: ../../../src/analyser-gt-desc.xfst
    App: lookup

Tests:
  Verb - transitive verb vowell initial - ok : # Test for intransitive verb inflection vowel initial pg. 32 Stewart

    il+V+TV+Pst+SetB.Sg1+SetA.Sg2: xinaawil # you saw me/ me viste
    il+V+TV+Pst+SetB.Sg1+SetA.Sg3: xiniril # he saw me/ me vio
    il+V+TV+Pst+SetB.Sg1+SetA.Pl2: xineeril # y'all saw me/ me vieron ustedes
    il+V+TV+Pst+SetB.Sg1+SetA.Pl3: xine'ril # they saw me/ me vieron ellos
    il+V+TV+Pst+SetB.Sg2+SetA.Sg1: xatwil # I saw you/ te vi
    il+V+TV+Pst+SetB.Sg2+SetA.Sg3: xatril # he saw you/ te vio
    il+V+TV+Pst+SetB.Sg2+SetA.Pl1: xatqil # we saw you/ te vimos
    il+V+TV+Pst+SetB.Sg2+SetA.Pl3: xate'ril # they saw you/ te vieron ellos
    il+V+TV+Pst+SetB.Sg3+SetA.Sg1: xwil # I saw him/ lo vi
    il+V+TV+Pst+SetB.Sg3+SetA.Sg2: xawil # you saw him/ lo viste
    il+V+TV+Pst+SetB.Sg3+SetA.Sg3: xril # he saw him/lo vio
    il+V+TV+Pst+SetB.Sg3+SetA.Pl1: xqil # we saw him/lo vimos
    il+V+TV+Pst+SetB.Sg3+SetA.Pl2: xeril # y'all saw him/lo vieron ustedes
    il+V+TV+Pst+SetB.Sg3+SetA.Pl3: xe'ril # They saw him/lo viero ellos
    il+V+TV+Pst+SetB.Pl1+SetA.Sg2: xohaawil # You saw us/nos viste
    il+V+TV+Pst+SetB.Pl1+SetA.Sg3: xoril # he saw us/nos vio
    il+V+TV+Pst+SetB.Pl1+SetA.Pl2: xoheeril # y'all saw us/nos vieron ustedes
    il+V+TV+Pst+SetB.Pl1+SetA.Pl3: xohe'ril # they saw us/nos vieron ellos
    il+V+TV+Pst+SetB.Pl2+SetA.Sg1: xexwil # I saw y'all/los vi a ustedes
    il+V+TV+Pst+SetB.Pl2+SetA.Sg3: xexril # He saw y'all/ los vio a ustedes
    il+V+TV+Pst+SetB.Pl2+SetA.Pl1: xexqil # We saw y'all/los vimos a ustedes
    il+V+TV+Pst+SetB.Pl3+SetA.Sg1: xwileb' # I saw them/los vi a ellos
    il+V+TV+Pst+SetB.Pl3+SetA.Sg2: xawileb' # You saw them/los viste a ellos
    il+V+TV+Pst+SetB.Pl3+SetA.Sg3: xrileb' # He saw them/vio a ellos
    il+V+TV+Pst+SetB.Pl3+SetA.Pl1: xqileb' # we saw them/los vimos a ellos
    il+V+TV+Pst+SetB.Pl3+SetA.Pl2: xerileb' # Y'all saw them/los vieron ustedes

